Inventaris van het archief van het Nederlands Commissariaat te Makassar (Indonesië), (1947) 1950-1957
Nationaal Archief, Den Haag
Muller, G.W.C. 103
naamsverandering 116
Najoan, A.J.R. zie A.J.R. Barkey - Najoan
Najoan, J.N. 73
Najoan - van der Laan, A.G.G. 92
nationale bevrijdingsdag Nederland 65
nationale dodenherdenking Nederland 184
nationale uitingen 199-201
nationalisatie landbouwondernemingen 138
nationaliteit 81-93
Nedbailoff 103
Nederlanders in het ressort 82 83
Nederlandsche Indonesische Scheepvaart Etabiissementen 79
Nederlandse gemeenschap in de Minahassa 75 99 190
Nederlandse Handelsmaatschappij 137
Neimann - Lentze, Y.L. 50
Nespital, R.G.G. zie R.G.G. Mourik - Nespital
Niessen, J.L. 149
Nieuw Guinea, burgelijke stand 114
Nieuw Guinea, het conflict tussen Nederland en Indonesië 202
Nieuw Guinea, personen en goederenverkeer met Indonesië 153-160
Nijst - Chömpf, J.H. 50
Nio Hok Leng 211
Nio Nie Peng 92
Nispen, M.A. van zie M. A. Folmer - van Nispen
Nji Kap Siah zie mevr. Luhulima - Nji Kap Sia
NNGPM 161
NNGPM - personeel 156-158
Nowack, T.J.L. 160
Nussy - Takaria, J. 73
Nützmann, T.F.F. 179. 92
Oei Been Tek 79
Oei Hoo Liat 92
Oerlemans, T.F. 179
Oerlemans - Ajah, W. 179
Oexeman, E. 50
OGEM - personeel 108
Oley, E. zie E. Montung - Oley
Olland - Tjen A Kwoei, N 50
onafhankelijkheidsdag 199
onderhoudsplicht 117
onderscheidingen 66 67
onderstand 174-176 179
Onibalu, het gezin 159
onregelmatigheden in de scheepvaart 133
onroerende goederen. 139
ontvoering 106-108
oorlogsschadeclaims 79
oplichting 111
opsporing personen 121
Os, J.R.M. van 149
Otten - Severing, A. zie D. en R. Sarkies
Overbeek, J.G.F. 92
Paais, L. 73
Padja zie mevr. de wed. Provoost - Pad
Pakasi, W. zie W. Lomban - Pakasi
Palit, J. 73
Palut, S.C.H. 92
Panti Penghibar 188
Pantow - Tangkere, P. 73
Pattipeilohy, A. zie E.A. Crompvoets
Pattipilohy, C.C.C.A. zie C.C.C.A. de Wilde - Pattipil
Pattirane - Rering, K. 73
Pattiwael, D. 211
Paula zie A.F. Scüller
Pekerdjan Umum Daerah Sulawesi 211
Pelupessy, J. 160
Pelupessy, W. 211
pensioenen 166
Peperzak, L.G.H. 92
Pernis - Pleysier, J.T. van 50
Pernot, A.G.J.J. zie P.M. Marsh
personeel 48-60
perstemmen 187
Pesireron, L. 73
Pesiwarissa, mevr. de wed. zie mevr. de wed. Koek - Pesiwar
Pesiwarissa, H. 73
Phillippus, J. zie W.E.K. van der Pluym
Picauly, M. 73
Pieters, L.M. 92
Pinaria, S. 73
Pinte, W. 92
Piël, F.N. 92
Pleysier, J.T. zie J.T. van Pernis - Pleysier
Pluym, W.E.K. van der 211
Polack, F.P. zie E.A. Crompvoets
politieke partijen in Indonesië 194
Pomalaa, mogelijke nikkelwinning te 145
Pontoh - Kawilarang, J.C. 73
Post, J.L. 169
Post, W. 160
post - en archiefzaken 62
post - en koerierszendingen 63
Postel, H.J.G. 67. 99
postreport Makassar 41
Provoost - Padja, mevr. de wed. 92
Prins, K.A. 92
Purukan, H. 73
Pyttersen, M.R. 92
Quillettes, het gezin de 159
Quillettes - van Raalte, M. de 92
Raalte, M. van zie M. de Quillettes - van Raalt
Raesfeld Meyer, E. von 50
Rahanra, M. 159
Rambing, M. 73
Rampisela, P. 73
rampok 110
Rapar, D. 73
rapportage dienstreizen 190
rapportage Nederlandse commissariaten in Indonesië 189
Rarung, A. zie A. Sumampow - Rarung
registratie van Nederlanders 82 83
registratie van schepen in de haven van Makassar 134
rehabilitatie - uitkeringen 167-173
repatriëring 177-179
Rering, K. zie K. Pattirane - Rering
Reuter, J. 92
Rhijn, C.A.B. van 108
riddersoldij en broedertoelage 68-74
Riebock, J.A. zie W.E.K. van der Pluym
Risa Kotta, O. zie J. Pelupessy
Ritman, W. 103
RMS 196. 209
RMS - arrestanten in gevangenissen te Makassar 98
Rochemond, R. de 50
Rochemont - Avé, C.J. de 92
Roelofs, G.Y. 92
Roeske, M. 67
Rombouts, J. 92
Rombouts, J.A. 92
Rompies, "Broeri" 103
Rondonuwu, G. zie G. Rumampuk - Rondonuwu
Roof, N.M. 149
Room, M.B.P. van 211
Room, R. van 92
Rooy, J.H. van zie J.H. Colman - van Rooy
Roozendaal, F.A.H. 149
Rozenberg, C.E.F. 92
Ruhupessy, J. zie J. Lilipaly - Ruhupessy
Rumainum, F.J.S. 160
Rumamby - Awuy, M. 73
Rumampuk - Rondonuwu, G. 73
Rumengan, J. 73
Rumondor, W. zie W. Spijker - Rumondor
Röring, E. zie E. Emondt - Röring
Sabander, het gezin 159
Sahertian, J. 74
Sain, M.F. zie M.F. Laluw - Sain
Salampessy, O. zie W.E.K. van der Pluym
Salilatu, R.A. 93
Salwi, W. zie W. Sondakh - Salwi
Sambo, M. zie J. Pelupessy
Sampe 51
Sarkies, D. 93
Sarkies, R. 93
Sarpo, E.P.W. 93
Sawaki, D. zie D.Musiery
Schalk, F.M. van der 110
scheepsverklaringen 127-131
scheepvaart 122-134
schending van het commissariaat 80
Schenkhuyzen, L.W. 93
Scheyndel, M.J. van 67
Schrijver, A.M. 93
Schumm, D. 116
Schweer, H.M. 112
Schüller, A.F. 93
Senduk, H. 74
Sersanie, G.A. 93
Servaes, P.C. 93
Severing, A. zie A. Otten - Severing
Siahaya, J.H. zie S.M. Latul
Siau van Leeuwen, E. 51
Sibenius Trip, J.B. 106
Sie, L.S. 166. 93
Siegers, de fam. 93
Siegers, J.A. 51
Siegers, W. 103
Siegers - de Haas, B.M. 74
Sigar, A.C. zie A.C. Langkey - Sigar
Sillele, P. 51
Simon, H.V.R. 93
Simon, J. 93
Simon, M.M. 93
Sinjal - Emor, M. 74
Siti 51
Siti Karossa 132
Smith, G.J.C. 93
Smith, G.W.K. 169
Snoek, M.J. 149
sociale zorg Indo - Europese gemeenschap 165
Soen Tjong Gie 160
Soentpiet, J.R. zie E.A. Crompvoets
Sohilait, M. zie S.M. Latul
Sohoka, J.P. zie W.E.K. van der Pluym
Sondakh, A. 74
Sondakh - Salwi, W. 74
Sopacua, M. zie M. Mainasse - Sopacua
Sopjes, J. zie E.A. Crompvoets
Spermonde - eilanden, terreur ten opzichte van de bevolking van 96
Spijker - Rumondor, W. 93
Sprang, W.F. 67
Stadtman, K.J. 51
Stangenberger - Minasa, A.M.A. 211
Star, de kinderen van der 93
Steenbergen, B. 93
Stofberg, D. 160
Stolsz, F.J. 93
Stolsz, J.F.L. 169
Straten, L.B. van 111. 51. 67
Strien, C.P. van 54
Subu 51
Sumampow, M. zie M. Talimpong - Sumampow
Sumampow - Rarung, A. 74
Sumanti 104
Sumbawa, dienstreizen naar 191
Sundah, M. zie M. Dengah - Sundah
Supit, M. 74
Supit - Lumentut, T. 74
Supu 51
Supusepa, D. 74
Swart, H.E. 112
Swartina 132
Sylva, P.F. de 93
Szentpetery, K. 51
Tahalele, S. 74
Takaria, J. zie J. Nussy - Takaria
Talimpong - Sumampow, M. 74
Talumewo - Mani, H. 74
Tamaela, M.H. 159
Tambing, T. 51
Tampenawas - Tumbelaka, E. 74
Tan Tjwie Lie zie E.A. Crompvoets
Tangkere, P. zie P. Pantow - Tangker
Tanod, S. 74
Tans, H.B.J. 169
Tenlima, S. zie P. de Fretes
Ternate, correspondentschap te 44
Ternate, dienstreizen naar 191
tewerkstelling deskundigen op West - Java 198
The Song Hok 118
Thio 109
Thio, C.J. zie C.J. Henskens - Thio
Thoeng, E. zie D. en R. Sarkies
Thoeng, G.L. zie D. en R. Sarkies
Thoeng, T. zie D. en R. Sarkies
Thomas, M.N. 93
Thomasoa, E. zie S. Lawalata
Thuyns, C.J. 93
Timor, dienstreizen naar 191
Timor, in - en uitvoer over1950 - 1951 142
Titahalawa, E. 211
Titalessy, L. 211
Titihalawa, het gezin 159
Tjen A Kwoei, N. zie N. Olland - Tjen A Kwoei
Torar, C. 211
Traanman, J.H. 105
Trouerbach, A.M. 93
Tuhutery, J.F. zie S. Lawalata
Tumbelaka, E. zie E. Tampenawas - Tumbeleka
Uhlenbeck, R.G.W. 113
Urip Daeng Palewang, A. bin 160
vakbonden 164
Veenstra, C.W. 93
Veerman, M.M. 67
veiligheid in de Minahassa 195
Velde, G. van de 179
Velde, J. van de 179
Velds, S.W. 67
Verburgt, A.M.A.P. 93
Verdooren, F.W.A. 51. 57
Verhagen, A.J. 117
verkeersongevallen 112
verkiezingen in Indonesië 194
Verleye, P.M. 93
Vemaas - Croes, J. 139
Vermeulen, J.H. 169
Versteeden, H. 106
verstrekking van adressen van particulieren 120
Veths Handelsmij. 79
Villanueva, de fam. 93
Vincentie, W.L. 51
Vodegel, C. zie R. van den Berg
Voermans, H.A. 160
Voll, F. 93
Vonk, C.H. 93
voorlichting aan derden 187
Vries, H. de 93
Vries, L.O. de 93
Vriese, P.R.C. 93
vrijwillige ouderdorosverzekering 181
Vunderink, A. 136. 67
vuurwapens 119
Waaldijk, F.M. 211
wachtgelden voormalig KNIL - personeel 207
Wagenar, H.J. zie J. Ello
Wahani - Kanter, K. 74
Wahl, W. 106
Wahr 109
Wairata, M. 74
Walangitan, W.L. 67
Walbeen, B. 118
Wansink, P.A. 160
Wantah - Manorek, W. 74
Warnaar, H. 51
Warouw - Gina, M. 74
wartaal 40
Watrin, W.E. 93
Waworuntu, A. zie A. Moningka - Waworuntu
Weber, J.W.C. 93
Wedding, L.G. 108
Weerd, J.G. de zie E.A. Crompvoets
Werff, G.W. van der 93
wetenschappelijk onderzoek 186
Wetering, C.J.W. van de 106
Wiggers, G.B. 67
Wijbinga, C. 175
Wilde, G. de 93
Wilde de Ligny - Pattipilohy, C.C.C.A. 166
Wiltink, H.J. 79
Winter, F. de 103
Wolft, W. 93
Woude, E.D. van der 179
Wout, F. 51
Wowiling, A. 74
Wychgel, N. zie H. Menke
Yap Kiem Nio 93
Zonneveld, J.P. 108
Zuid - Molukken 196
Zwart, H.M. de 149
Beschrijving van de series en archiefbestanddelen
- STUKKEN VAN ALGEMENE AARD, A
  - Agenda's van ingekomen en uitgaande stukken, (1949)1950-1957.; 1-27
    - (1949,nrs.1207-1315)1950,nrs.1-1840, 1
    - 1950,nrs.1841-4645, 2
    - 1951,nrs.1-2532, 3
    - 1951,nrs.2533-6342, 4
    - 1952,nrs.1-2322, 5
    - 1952,nrs.2531-3575, 6
    - 1952,nrs.3576-4402, 7
    - 1952,nrs.4403-6195, 8
    - 1953,nrs.1-1692, 9
    - 1953,nrs.1399-2502, 10
    - 1953,nrs.2503-4389, 11
    - 1953,nrs.4390-5478-1954,nrs.1-3, 12
    - 1954,nrs.3-2261, 13
    - 1954,nrs.2262-3927, 14
    - 1954,nrs.3928-5994, 15
    - 1955,nrs.1-1907, 16
    - 1955,nrs.1908-3901, 17
    - 1955,nrs.3902-5157, 18
    - 1955,nrs.5158-6466, 19
    - 1956,nrs.1-1976, 20
    - 1956,nrs.1977-2828, 21
    - 1956,nrs.2829-4502, 22
    - 1956,nrs.4503-5266, 23
    - 1957,nrs.1-695, 24
    - 1957,nrs.696-1696, 25
    - 1957,nrs.1697-3315, 26
    - 1957,nrs.3316-4771, 27
  - Naamindex op de agenda 1953,nrs. 1399-2502, 28
  - Agenda's van ingekomen en uitgaande geheime stukken, (1949)1950-1957.; 29-37
    - (1949,nrs.1 -283 )1950,nrs.1 -696, 29
    - 1951,nrs.1-166,nrs.1500-2083, 30
    - 1952,nrs.1-398, 31
    - 1952,nrs.399-554, 32
    - 1953,nrs.1-471, 33
    - 1954,nrs.1-563, 34
    - 1954,nr.564-1955,nrs.1-508, 35
    - 1956,nrs.1-453-1957,nr.1, 36
    - 1957,nrs.2-485, 37
  - Register van telegrammen verzonden aan het Hoge Commissariaat, 1951.; 38
  - Register van in code verzonden telegrammen aan het Hoge Commissariaat, 1955-1957.; 39
- STUKKEN BETREFFENDE BIJZONDERE ONDERWERPEN, B
  - CODE 0 ALGEMENE AANGELEGENHEDEN
    - Wartaal, 1954.; 40
      Brief van mevr.de wed.de Kock-Pesiwarissa te Ambon betreffende enige overwegingen ten behoeve van het welzijn van de mensheid.
      09
  - CODE 1 ORGANISME
    - Postreport Makassar, 1955-1956.; 41
      Stukken betreffende de samenstelling van het postreport Makassar.
      101
    - Correspondentschap te Ambon, 1951.; 42
      Correspondentie met mej.J.C.Miedema te Ambon betreffende de sociale zorg voor de Nederlandse gemeenschap te Ambon, alsmede de beëindiging van het correspondentschap.
      zie voor de zorg voor de Nederlandse gemeenschap te Ambon tevens inv.nrs. 98 en 209.
    - Correspondentschap te Menado, 1951-1957.; 43
      Stukken betreffende de consulaire correspondenten gevestigd te Menado.
      zie. voor de consulaire correspondent H.J.G. Postel inv. nr. 99.
    - Correspondentschap te Ternate, 1953,1955.; 44
      Correspondentie betreffende de declaratievergoedingen van consulair correspondent J.W.van Boesschoten en de onderbreking van de werkzaamheden van consulair correspondent J.H.C.Boddendijk.
    - Varend Correspondent H.A.Corsten, 1951.; 45
      Brief aan H.A.Corsten,consulair correspondent en gezagvoerder van de "Kasimbar" betreffende zijn vertrek uit de wateren van Oost-Indonesië.
    - Behuizing, 1950-1957; 46
      Stukken betreffende de huur,groot onderhoud en verbouwingen van de ambtswoning,de kanselarij en de personeelswoningen; reserven van woningen voor het personeel,alsmede plattegronden van de woningen en schetskaarten van verbouwingswerkzaamheden.
      111
    - Inventaris en meubilair gebouwen, 1951-1957.; 47
      Stukken betreffende de overname van goederen van de gedelegeerde te Makassar van de Hoge Vertegenwoordiger van de Kroon,alsmede opgave van de inventarisgoederen van het commissariaat.
      113
    - Personeel, algemeen, 1950-1957.; 48
      Stukken betreffende aanstelling, inpassing, bevordering, vervanging en ontslag van het personeel; opgave van de personeelsbezetting;samenstelling van het personeelsbestand; de personeelsformatie; de werkzaamheden van het personeel.
      13
    - Personeel op naam, 1950-1957.; 49-51
      Dossiers inzake de aankomst op en het vertrek van de post, alsmede financiële en persoonlijke aangelegenheden van individuele personeelsleden.
      de namen van de personen zijn alfabetisch geordend en opgenomen in de index.
      - A t/m K, 49
        Openbaarheid beperkt tot 1 januari 2032
      - L t/m R, 50
      - S t/m Z, 51
    - Personeel,bezetting Hoge Commissariaat en de commissariaten, 1950,1952,1955-1956.; 52
      Staten houdende opgave van de personeelsbezetting van het Hoge Commissariaat en de commissariaten.
      130.1
    - Personeel,rechtspositie, 1950-1951.; 53
      Stukken betreffende het gebruik van arbeidscontracten bij aanstelling en salariëring,alsmede de inpassing van het personeel van Nederlandse vertegenwoordigingen in Indonesië.
      130.5
    - Personeel, sollicitaties, 1950,1955-1956.; 54
      Stukken betreffende de sollicitaties van de niet-aangestelden J.W.van Ganswijk, C.P.van Strien, F.F.de Bree en J.J. Coblijn.
      131.2
    - Personeel,pensioengerechtigdheid, 1950,1954-1957.; 55
      Stukken betreffende de pensioen- en uitkeringsgerechtigdheid van lokaal aangenomen arbeidscontractanten van Nederlandse nationaliteit en van voormalige Nederlandsindische ambtenaren van de Republiek Indonesië overgegaan naar het Hoge Commissariaat en de commissariaten.
      131.5
    - Personeel, verlof, 1952.; 56
      Circulaire van het Hoge Commissariaat betreffende buitenlandse verloven voor administratieve hulpkrachten.
      132.12
    - Personeel, tekeningsbevoegdheid, 1955-1956.; 57
      Stukken betreffende de tekeningsbevoegdheid van K.L.J.Koch en F.W.A.Verdooren.
      133
    - Personeel,financiële zorg, 1950.; 58
      Stukken betreffende eventuele tegenmoetkomingen voor medische verzorging, overwerk en verblijf in hotels ten behoeve van het personeel naar aanleiding van het opstellen van de ontwerpbegroting voor 1950.
      134.0
    - Personeel, salarissen, lonen en vergoedingen, 1950-1953.; 59
      Stukken betreffende de vaststelling en uitbetaling van voorlopige salarissen aan het stafpersoneel en het administratieve personeel en van lonen en bijzondere vergoedingen aan het huishoudelijk personeel.
      134.1
    - Beveiliging,personeel, 1951-1952,1954-1955.; 60
      Stukken betreffende een opgave van het personeel ten behoeve van de beveiligingsambtenaar van het Ministerie van Buitenlandse Zaken te Den Haag;richtlijnen inzake de beëdiging van,ondertekening van een geheimhoudingsverklaring door en de screening van het personeel.
      de processen-verbaal,geheimhoudingsverklaringen en screenings formulieren van de personeelsleden bevinden zich in de persoonsdossiers ,inv.nrs. 49-51.
      14
    - Beveiliging,kantoorgoederen, 1951.; 61
      Stukken betreffende de overdracht van een Lipsbrandkast naar het commissariaat te Surabaja.
    - Post- en archiefzaken,algemeen, 1952,1954,1956.; 62
      Stukken betreffende de archiefadministratie,het gebruik van archiefcodes,de wijze van brief- en telegramnummering, alsmede de rubricering van stukken.
      15
    - Post- en koeriersverzendingen, 1955-1957.; 63
      Register van diplomatieke post.
      152
    - Comptabiliteit, 1950.; 64
      Circulaires "administratieve wenken voor de commissariaten", betreffende het verschaffen van richtlijnen inzake comptabele aangelegenheden.
      16
  - CODE 2 PROTOCOL
    - Nationale bevrijdingsdag Nederland, 1955.; 65
      Stukken betreffende richtlijnen inzake de viering in Indonesië van de Nederlandse nationale bevrijdingsdag.
      211
    - Onderscheidingen, algemeen, 1950-1957.; 66
      Stukken betreffende richtlijnen inzake het indienen van voordrachten tot decoratie,alsmede lijsten van gedecoreerde Nederlanders in Indonesië.
      261
    - Onderscheidingen op naam, 1950-1957.; 67
      Stukken betreffende de voordracht en toekenning van onderscheidingen aan individuele personen,alsmede de uitreiking, vervanging en retournering van de versierselen.
    - Riddersoldij en broedertoelage, algemeen, 1951-1957.; 68
      Stukken betreffende richtlijnen inzake de uitbetaling van riddersoldij en broedertoelage naar aanleiding van de overname van de betalingsverplichtingen door Nederland, alsmede lijsten van rechthebbenden in het ressort van het commissariaat.
    - Riddersoldij en broedertoelage, register van uitbetaling, 1952-1956.; 69
      Register van uitbetaling van riddersoldij en broedertoelage houdende vermelding van naam, onderscheiding, uitkeringsbedrag en periode.
    - Riddersoldij en broedertoelage, uitbetalingsstaten, 1954-1957.; 70
      Staten houdende vermelding van uitbetaling van riddersoldij en broedertoelage.
    - Riddersoldij en broedertoelage op naam, 1952-1957.; 71-74
      Stukken betreffende de uitbetaling van riddersoldij en broedertoelage aan individuele personen.
      de namen van de personen z alfabetisch geordend en opnomen in de index.
      - A t/m K, 71
      - L t/m M, 72
      - N t/m R, 73
      - S t/m W, 74
    - Gelukwensen aan leden van het koninklijk huis, 1951.; 75
      Stukken betreffende een felicitatie van de Nederlandse gemeenschap in de Minahassa aan koningin Juliana ter gelegenheid van koninginnedag 1951.
      270.4
    - Ambtswisseling Nederlandse commissaris te Makassar, 1953-1956.; 76
      Stukken betreffende melding van aankomst,aanvang en beëindiging van werkzaamheden op de post,alsmede vertrek uit Makassar van de Nederlandse commissaris.
      28
    - Buitenlandse vertegenwoordigingen in Indonesië en Makassar, 1951-1952,1954-1957.; 77
      Stukken betreffende de status van het corps consulair te Makassar; bezoeken van buitenlandse vertegenwoordigers in Indonesië aan Celebes en Makassar; vestiging in, activiteiten van en vertrek uit Makassar van buitenlandse consulaire vertegenwoordigers,alsmede een lijst van buitenlandse consulaire vertegenwoordigingen in Indonesië.
  - CODE 3 JURIDISCHE AANGELEGENHEDEN
    - Internering, (1950).; 78
      Lijsten houdende namen van tijdens de Tweede Wereldoorlog geinterneerden en overledenen tijdens internering in kampen te Makassar, Pare Pare, Bodjo en Bolong.
      313.2
    - Oorlogsschadeclaims, 1950-1955.; 79
      .Stukken betreffende de installatie van een oorlogsschadecommissie op het Nederlandse Ministerie van Uniezaken en Overzeese Rijksdelen,alsmede claims van individuele personen en bedrijven vanwege materiële schade geleden tijdens oorlogsomstandigheden.
      de namen van de personen en de bedrijven zijn alfabetisch geordend en opgenomen in de index. zie voor schadeclaims teven, inv.nrs. 138 en 139.
    - Schending van het commissariaat, 1953.; 80
      Correspondentie betreffende de weigering van Indonesische ambtenaren M.Mourik in de haven van Makassar te laten debarkeren.
      317.1
    - Consulaire bevoegdheden, 1954.; 81
      Brief van het Hoge Commissariaat betreffende rechtstreekse legalisatie van handtekeningen van ambtenaren van de Burgelijke Stand of van voorzitters van landgerechten.
      317.20
    - Registratie van Nederlanders, 1950-1957.; 82-83
      Stukken betreffende de registratie van Nederlanders in Indonesië,in het bijzonder in het ressort van het commissariaat.
      317.294
      - 1950-1953, 82
        Openbaarheid beperkt tot 1 januari 2029
      - 1954-1957, 83
    - Nationaliteitsaangelegenheden,algemeen, 1950-1957.; 84
      Stukken betreffende richtlijnen inzake onderzoek naar en vaststelling van nationaliteit;wijziging en interpretatie nationaliteitswetgeving;nationaliteit van groepen van personen,in het bijzonder Indische Nederlanders en Chinezen, richtlijnen inzake naturalisatie,in het bijzonder de naturalisatie en toelating tot Nederland van Indonesiërs; richtlijnen inzake en interpretatie van de bepalingen van de Toescheidingsovereenkost Staatsburgers,in het bijzonder met betrekking tot het afleggen van optie/verwerpingsverklaringen;opgaves van afgelegde optie/verwerpingsverklaringen ten overstaan van de commissaris.
      321.21
    - Nationaliteit,optie/verwerping,inhouden van paspoorten van Nederlanders, 1950-1953.; 85
      Stukken betreffende het inhouden van paspoorten van Nederlanders die de Nederlandse nationaliteit hebben verworpen,alsmede lijsten van Nederlanders die ten overstaan van Indonesische autoriteiten die Nederlandse nationaliteit hebben verworpen.
    - Nationaliteit, optie/verwerping door Chinezen, 1951-1953.; 86
      Lijsten van Chinezen die de Indonesische nationaliteit hebben verworpen.
    - Nationaliteit,register van optie/verwerpingsverklaringen, 1950-1952.; 87
      Register van optie/verwerpingsverklaringen afgelegd ten overstaan van de commissaris houdende volgnummer,datum van verklaring,alsmede naam van de betrokkene.
    - Nationaliteit, verklaringen van Nederlanderschap, 1956-1957.; 88
      Verklaringen van Nederlanderschap afgegeven door de commissaris, alsmede register van deze verklaringen houdende volgnummer, naam van de betrokkene, datum van afgifte, kanselarijrechtennummer en eventuele bijzonderheden.
    - Nationaliteit op naam, 1950-1957.; 89-93
      Stukken betreffende het onderzoek naar en de vaststelling van de nationaliteit van, naturalisatie van, kennisgeving en verklaring inzake Nederlanderschap van individuele personen.
      de namen van de personen zijn alfabetisch geordend en opnomen in de index.
      - A t/m D, 89
      - E t/m H, 90
      - I t/m L, 91
      - M t/m R, 92
      - S t/m Z, 93
    - Vrijheid van godsdienst, 1952.; 94
      Brief aan J.W.Boeschoten te Ternate betreffende het houden van godsdienstoefeningen in de Nederlandse taal.
      zie voor vrijheid van godsdienst tevens inv.nr. 197.
      321.22
    - Communicatierestricties, 1954.; 95
      Stukken betreffende de opheffing van het verbod op het gebruik van handelscodes te Makassar.
      321.24
    - Criminaliteit, algemeen, 1952-1953.; 96
      Stukken betreffende opgave van het aantal misdrijven te Celebes tussen januari en juli 1953;de terreur ten opzichte van de bevolking van de Spermonde-eilanden; straatschennerij te Makassar.
      zie voor criminele aangelegenheden in de scheepvaart inv. nr. 133
      322.0
    - Arrestaties Nederlanders in Oost-Indonesië, 1950.; 97
      Brief aan het Hoge Commissariaat betreffende opgave van arrestaties en vrijlating van Nederlanders naar aanleiding van de troebelen te Makassar van augustus 1950.
      322.1
    - Nederlandse "RMS"-arrestanten in gevangenissen te Makassar, 1951-1953.; 98
      Stukken betreffende Nederlandse "RMS"-arrestanten verblijvend in gevangenissen te Makassar, in het bijzonder het overleg met Indonesische autoriteiten over de reden van arrestatie,het bezoekrecht, alsmede het verlenen van onderstand aan arrestanten en hun familie.
      zie voor de zorg voor de Nederlandse gemeenschap te Ambon en R.M.S.-aangelegenheden tevens inv.nrs. 42,196 en 209.
    - Nederlandse gemeenschap in de Minahassa, 1950-1951.; 99
      Correspondentie met H.J.G.Postel, consulair correspondent te Menado,betreffende de consulaire zorg voor de Nederlandse gemeenschap in de Minahassa, in het bijzonder met betrekking tot de arrestaties van Nederlanders, alsmede betreffende economische aangelegenheden in de Minahassa.
    - Arrestatie P.H.de Leeuw, 1951-1952.; 100
      Stukken betreffende de arrestatie en vrijlating van en het verlenen van onderstand aan P.H.de Leeuw te Menado.
      Openbaarheid beperkt tot 1 januari 2028
    - Arrestatie J.Evers, 1951-1952.; 101
      Stukken betreffende de arrestatie van J.Evers op de Zuid-Molukken, zijn onderstand, vrijlating, militaire positieregeling en overtocht naar Djakarta.
    - Bezoek delegatie Internationale Rode Kruis aan arrestanten, 1951-1952.; 102
      Stukken betreffende de bezoeken van vertegenwoordigers van het Internationale Rode Kruis aan Nederlandse arrestanten te Makassar en op de Zuid-Molukken.
    - Arrestatie en berechting,op naam, 1951-1957.; 103